【裁判字號】    95,易,3405
【裁判日期】    951128
【裁判案由】    加重竊盜
【裁判全文】
臺灣臺中地方法院刑事判決              95年度易字第3405號
公  訴  人  臺灣臺中地方法院檢察署檢察官
被      告  乙○○
                    （另案在臺灣臺中監獄執行中）
上列被告因加重竊盜案件，經檢察官提起公訴（95年度偵字第23
487號），被告於準備程序中就被訴事實為有罪之陳述，受命法
官於聽取當事人之意見後，由本院合議庭裁定由受命法官獨任以
簡式審判程序判決如下：
    主    文
乙○○攜帶兇器竊盜，累犯，處有期徒刑捌月，扣案之老虎鉗壹
支沒收；又攜帶兇器毀壞安全設備竊盜，累犯，處有期徒刑拾月
，扣案之老虎鉗壹支沒收；又攜帶兇器竊盜，累犯，處有期徒刑
捌月，扣案之老虎鉗壹支沒收。應執行有期徒刑壹年肆月，扣案
之老虎鉗壹支沒收。
    犯罪事實
一、乙○○前因偽造有價證券案件，經本院以九十年度訴字第一
    六三二號判處有期徒刑一年二月確定，甫於民國九十一年八
    月一日執行期滿。詎仍不知悔改，復意圖為自己不法之所有
    ，(一)於九十五年十月一日二十三時許，在臺中縣大里市○○○路四十三號前，持其所有客觀上可供兇器使用之老虎鉗一
    支，竊得甲○○所有停放在該處車牌號碼TAD-258號機車置
    物箱內之郵政儲金金融卡、玉山銀行信用卡、中國信託信用
    卡、健保卡各一張及現金新台幣（下同）二、三百元後，將
    現金花用完畢，其餘物品則放置於其當時位於臺中縣大里市
    ○○○路四十三號三樓三○一室之租屋處；(二)又於同年月五
    日上午九時四十五分許，持上開客觀上可供兇器使用之老虎
    鉗一支，毀壞臺中縣大里市○○○路四十三號三樓三○五室
    甲○○租屋處門上掛鎖之安全設備後侵入該處（毀損及無故
    侵入住宅部分，未據告訴），竊取甲○○所有菜刀一支及諾
    基亞、易利信手機各一支得手後，隨即返回上址三樓三○一
    室之租處，將諾基亞、易利信手機各一支放置於上開租屋處
    ；(三)又於同日十時許，仍攜帶上開客觀上可供兇器使用之老
    虎鉗一支及自甲○○租處所竊得客觀上亦可供兇器使用之菜
    刀一把，侵入上址三樓三○六室丙○○租屋處（無故侵入住
    宅部分，未據告訴），竊取丙○○所有BESTA無敵牌翻譯機
    一台得手。嗣因該處房東之子陳敏彥於同日十一時許，受其
    母親囑託前往上址詢問房客有何需要時，發現三○六室房門
    未鎖，乃入內查看，乙○○見狀隨即躲入該樓陽台後面，因
    不小心，自該陽台跌落至隔壁一樓廚房屋頂上，再摔倒至地
    上，因而驚動鄰居報警查獲。嗣並由乙○○帶同警方前往上
    址三樓三○一室租屋處，在其皮包內起出甲○○所失竊之郵
    政儲金金融卡、玉山銀行信用卡、中國信託信用卡、健保卡
    各一張及其床上起出甲○○所失竊之諾基亞與易利信手機各
    一支。
二、案經臺中縣警察局霧峰分局報告臺灣臺中地方法院檢察署檢
    察官偵查起訴。
    理    由
一、上揭犯罪事實，業據被告乙○○於本院審理時坦承不諱，核
    與被害人甲○○於本院審理時具結證述及被害人丙○○於警
    詢中證述之情節相符，並經證人陳敏彥證述屬實，且有贓物
    認領保管單二張、查獲時照片五張及員警至案發現場補拍門
    鎖破壞情形照片六張附卷可稽，復有被告所有供上開加重竊
    盜犯行所用之老虎鉗一支扣案可資佐證，足認被告之自白與
    事實相符，應堪採信。本件事證明確，被告犯行堪以認定。
二、按刑法第三百二十一條第一項第三款之攜帶兇器竊盜罪，係
    以行為人攜帶兇器竊盜為其加重條件，此所謂兇器，其種類
    並無限制，凡客觀上足對人之生命、身體、安全構成威脅，
    具有危險性之兇器均屬之，且祇須行竊時攜帶此種具有危險
    性之兇器為已足，並不以攜帶之初有行兇之意圖為必要（最
    高法院七十九年臺上字第五二五三號判例要旨可供參照）；
    次按毀壞構成門扇之一部之電動鎖及喇叭鎖，係毀壞門扇之
    行為，毀壞附加於門上之掛鎖，則屬毀壞安全設備（最高法
    院八十三年度台上字第三八五六號裁判意旨參照）。查被告
    為上開三次竊盜犯行時，所持之老虎鉗一支，為金屬材質，
    質地堅硬等情，有照片附卷可憑，而被告為第三次竊盜犯行
    時所持竊得之菜刀一支，依社會通念，上端部位亦為金屬材
    質且銳利，前述老虎鉗一支及菜刀一支，於客觀上均足以對
    人之身體、生命、安全構成威脅，自堪認為兇器無疑；次查
    被告於侵入行竊前，將附加於門上之掛鎖毀壞等情，亦有照
    片一張在卷可參。核被告如犯罪事實欄一(一)、(三)所為，係犯
    刑法第三百二十一條第一項第三款之加重竊盜罪；如犯罪事
    實欄一(二)所為，則係犯刑法第三百二十一條第一項第二款、
    第三款之加重竊盜罪。被告所犯上開三罪間，犯意各別，應
    予分論併罰。檢察官於起訴時，原認定被告係於九十五年十
    月一日二十三時許，在被害人甲○○之機車置物箱內竊得諾
    基亞、易力信手機各一支，且未認定被告有毀壞臺中縣大里
    市○○○路四十三號三樓三○五室甲○○租屋處門上掛鎖之
    安全設備，復認定被告係涉犯二次加重竊盜罪，與本院前開
    認定不同，惟公訴蒞庭檢察官業已當庭補充及更正上開事實
    ，補充及更正後之事實與本院前開認定相同，先予敘明，又
    被告於如犯罪事實欄一(一)所示犯行中，復竊得被害人甲○○
    之健保卡一張及現金二、三百元，檢察官雖未就此部分起訴
    ，惟此部分與如犯罪事實欄一(一)之起訴部分為單純一罪關係
    ，本院自得併予審理，附此敘明。另被告有如事實欄所載之
    前科，有臺灣臺中地方法院檢察署刑案資料查註紀錄表、臺
    灣高等法院被告前案紀錄表各一紙在卷可按，其受有期徒刑
    之執行完畢後五年以內故意再犯本案三件有期徒刑以上之罪
    ，均為累犯，均應依刑法第四十七條第一項規定加重其刑。
    爰審酌被告素行不良，且前已有贓物前科，猶不知悔改，並
    自食其力，而以攜帶兇器甚至毀壞安全設備竊盜之危險方式
    獲取財物，非但對被害人造成財產上之損害及生活上之不便
    ，且影響社會治安，行為實值非難而不宜輕縱，暨被告竊得
    之物品大部分已為被害人領回，且被告於本院審理坦承犯行
    之犯罪後態度等一切情狀，分別量處如主文所示之刑，並定
    其應執行之刑，以示懲儆。扣案之老虎鉗一支，為被告所有
    供上開加重竊盜犯行所用之物，業據被告自承在卷，爰依刑
    法第三十八條第一項第二款之規定宣告沒收。
據上論斷，應依刑事訴訟法第二百七十三條之一第一項、第二百
九十九條第一項前段，刑法第三百二十一條第一項第二款、第三
款、第四十七條第一項、第三十八條第一項第二款、第五十一條
第五款，判決如主文。
中    華    民    國    95    年    11    月    28    日
                  刑事第十庭    法  官  黃炫中
上正本證明與原本無異。
如不服本判決，應於送達後十日內向本院提出上訴狀（須附繕
本），上訴於台灣高等法院台中分院。
                                書記官  黃珮華
中    華    民    國    95    年    11    月    28    日
附錄論罪科刑法條
中華民國刑法第321條
（加重竊盜罪）
犯竊盜罪而有左列情形之一者，處 6 月以上、 5 年以下有期徒
刑：
一  於夜間侵入住宅或有人居住之建築物、船艦或隱匿其內而犯
之者。
二  毀越門扇、牆垣或其他安全設備而犯之者。
三  攜帶兇器而犯之者。
四  結夥三人以上而犯之者。
五  乘火災、水災或其他災害之際而犯之者。
六  在車站或埠頭而犯之者。
前項之未遂犯罰之。


司法院資訊處製作；財團法人民間司法改革基金會備份。
